【裁判字號】    98,易,1315
【裁判日期】    990114
【裁判案由】    竊盜
【裁判全文】
臺灣彰化地方法院刑事判決               98年度易字第1315號
公  訴  人  臺灣彰化地方法院檢察署檢察官
被      告  甲○○
      （原名邱瑞彬）
上列被告因竊盜案件，經檢察官提起公訴（98年度偵字第9162、
9620、9835、9878、10079 號），本院判決如下：
    主  文
甲○○犯如附表所示之罪，各處如附表「主文」欄所示之刑。應
執行有期徒刑壹年捌月，如易科罰金，以新臺幣壹仟元折算壹日
。
    犯罪事實
一、甲○○前於民國96年間，因竊盜案件，分別經本院以96年度
    斗簡字第448 號判決判處有期徒刑4 月，經上訴後，由本院
    以96年度簡上字第253 號判決駁回上訴而確定；及經本院以
    96年度斗簡字第555 號判決各判處有期徒刑3 月、3 月，合
    併定應執行有期徒刑9 月確定。上開各案之罪，嗣經本院以
    97年度聲字第703 號裁定定應執行有期徒刑9 月確定，甫於
    98年1 月10日縮刑期滿執行完畢。詎仍不知悔改，基於意圖
    為自己不法所有之犯意，而分別於下列時間、地點，為下列
    竊盜行為：
（一）先於98年9 月14日上午6 時30分許，在彰化縣芳苑鄉草湖
      國中附近的土地公廟旁，竊取乙○○所有、未上鎖之藍銀
      色腳踏車1 輛【價值約新臺幣（下同）1500元】，得手後
      供己代步之用。
（二）於98年9 月16日中午12時許，在彰化縣溪湖鎮某客運站附
      近，竊取新穎且未上鎖之銀色腳踏車1 輛，得手後供己代
      步之用。嗣於98年9 月17日上午9 時40分許，甲○○騎乘
      所竊取之上開銀色腳踏車，行經彰化縣芳苑鄉○○村○○
      路○○段「保安宮」前，因形跡可疑，為警上前盤查，甲○○在犯罪偵查機關未發覺前，主動向警員坦承上開2 件
      竊盜腳踏車之犯行，自首而接受裁判。
（三）於98年10月4 日上午7 時34分許，在彰化縣芳苑鄉○○村
      ○○路草二段435 巷9 號前，徒手竊取戊○○所有、未上
      鎖之銀色腳踏車1 輛（價值約2000元），得手後供己代步
      之用。旋於同日戊○○報警處理，經警立即調閱上開失竊
      地點附近監視器錄影畫面，而查獲上情。
（四）於98年10月7 日下午3 時許，在彰化縣芳苑鄉○○村○○○道路旁，見丙○○所有之白色重型機車（1998年份，未
      懸掛車牌，原車牌號碼NOS-571 號車牌已於98年7 月9 日
      繳銷，現價值約2000元）上仍插有鑰匙，徒手啟動電源竊
      取該機車，得手後供己代步之用。嗣於98年10月14日下午
      3 時許，甲○○騎乘上開竊取之重型機車，在彰化縣溪湖
      鎮○○里○○路○段北上車道之福懋加油站與加油站員工
      發生爭執，而為巡邏員警盤查，甲○○在犯罪偵查機關未
      發覺前，主動向警員坦承此部分竊盜機車犯行，自首而接
      受裁判。
（五）於98年10月14日上午10時10分許，在彰化縣二林鎮○○路
      ○ 段445 號「2 隻魚飲料店」內，見庚○○忙於招呼客人
      ，而認有機可趁，遂徒手竊取庚○○所有、放置於桌上之
      NOKIA 牌、6060型號手機1 支（價值約4000元）。嗣因庚○○報警處理，並提供店內監視錄影光碟，經警比對監視
      錄影畫面而查悉甲○○上開竊盜犯行。
（六）於98年10月24日上午10時許，在彰化縣溪湖鎮○○路137
      巷51號旁，見己○○所有之車牌號碼XJ5-795 號重型機車
      （2004年份，價值約15000 元）上之油門仍插有鑰匙，徒
      手竊取該機車，得手後供己代步之用。
（七）於98年11月18日下午1 時20分許，騎乘上開所竊取之車牌
      號碼XJ5-795 號重型機車（改懸掛甲○○所有之AQT-187
      號機車之車牌），行經彰化縣芳苑鄉○○村○○段0000-0
      000 地號土地，徒手竊取丁○○所有、置放在該處之不鏽
      鋼鋼管4 支（重約30公斤，價值約2500元），其中2 支不
      鏽鋼鋼管已搬運至所騎乘之上開重型機車上，另外2 支則
      拿在手上，適為丁○○等人當場發現，立刻報警處理。經
      到場處理警員發現甲○○所騎乘之該部重型機車，其上雖
      懸掛甲○○所有之AQT-187 號機車車牌，惟其引擎號碼為
      KC434633號，乃己○○前所失竊之機車，而查知上情。
三、案經彰化縣警察局芳苑分局、溪湖分局報請臺灣彰化地方法
    院檢察署檢察官偵查起訴。
    理  由
一、本案全部卷證所涵括之供述證據及非供述證據，公訴人、被
    告均不爭執其證據能力，而依刑事訴訟法第159 條之5 規定
    「被告以外之人於審判外之陳述，雖不符前四條之規定，而
    經當事人於審判程序同意作為證據，法院審酌該言詞陳述或
    書面陳述作成時之情況，認為適當者，亦得為證據。當事人
    、代理人或辯護人於法院調查證據時，知有第一百五十九條
    第一項不得為證據之情形，而未於言詞辯論終結前聲明異議
    者，視為有前項之同意」，本院復衡以該等供述證據作成時
    之情況，應為適當，是後述所引用證據之證據能力均無疑義
    ，合先敘明。
二、上開犯罪事實，業據被告甲○○迭於警詢、偵查中及本院審
    理時坦承不諱，且經證人即被害人乙○○於98年10月4 日警
    詢中、證人即被害人戊○○於98年10月4 日警詢中、證人即
    被害人丙○○於98年10月14日警詢中、證人即被害人庚○○
    於98年10月15日警詢中、證人即被害人己○○於98年11月18
    日警詢中、證人即被害人丁○○於98年11月18日警詢中指證
    綦詳，復有警員偵查報告、贓物認領保管單6 紙（具領人乙○○、戊○○、丙○○、庚○○、己○○、丁○○）、現場
    照片、監視器錄影畫面、車籍查詢- 基本資料詳細畫面2 紙
    （車牌號碼NOS-571 號重型機車，車主丙○○；車牌號碼XJ
    5-795 號重型機車，車主己○○）、彰化縣警察局車輛協尋
    電腦輸入單及尋獲電腦輸入單各1 紙（車牌號碼XJ5-795 號
    重型機車）等件附卷可稽，足徵被告之自白與事實相符，堪
    以採信。又被告竊取如犯罪事實欄一之（二）銀色腳踏車1
    輛，雖經草湖派出所公告認領，但迄今尚無人出面認領而無
    從查知被害人為何人，然依卷附照片，該腳踏車外觀尚堪新
    穎（見98年度偵字第9835號偵卷第18頁），衡諸常情，顯非
    他人棄置之物，被告竊取犯罪事實欄一之（二）銀色腳踏車
    1 輛之犯行亦堪認定。本件事證明確，被告上開犯行洵堪認
    定，應依法論科。
三、核被告甲○○就犯罪事實欄一之（一）至（七）部分，均係
    犯刑法第320 條第1 項之竊盜罪。又被告就上開犯罪事實欄
    一之（七）之竊盜行為，證人即被害人丁○○於98年11月18
    日警詢中明白證述：「伊於當日發現一名男子在伊經營之豬
    舍搬運不鏽鋼鋼管2 支，該名男子看到伊就將該2 支鋼管棄
    置，坐上一部懸掛AQT-187 號重型機車就要離開，但被伊擋
    下，伊發現該部機車上還載有伊遭竊之鋼管2 支」等語，足
    認被告已將所竊取之鋼管拿在手上或搬運至其所騎乘之機車
    上，則上開所竊取之不鏽鋼鋼管顯已移入於被告自己實力支
    配之下，其竊盜行為即已完成，起訴書認被告此部分竊盜犯
    行係屬竊盜未遂，容有違誤，附此敘明。被告所為7 次竊盜
    犯行，屬犯意各別，行為互殊，應予分論併罰。另被告於有
    偵查權限之機關及公務員發覺其犯如犯罪事實欄一之（一）
    、（二）、（四）所示之竊盜犯行前，即向警員坦承有為此
    部分竊盜犯行，並自願接受裁判之事實，有警員偵查報告、
    被告於98年9 月17日、98年10月14日之警詢筆錄各1 份在卷
    可參，且此部分被害人均未曾報警處理（參見前述乙○○、
    丙○○之警詢筆錄），核屬對於未發覺之罪自首而接受裁判
    ，茲依刑法第62條前段規定減輕其刑。再被告有上開犯罪事
    實欄所載之前科紀錄，有臺灣高等法院被告前案紀錄表、臺
    灣彰化地方法院檢察署刑案資料查註紀錄表各1 份在卷可憑
    ，其於有期徒刑執行完畢後，5 年內故意再犯本件有期徒刑
    以上之罪，均為累犯，應分別依刑法第47條第1 項之規定加
    重其刑【就犯罪事實欄一之（一）、（二）、（四）部分，
    並依法先加重後減輕之】。爰審酌被告素行不佳，不思以正
    途謀生，復為貪圖不法利益，見有機可乘，即下手行竊，所
    為甚不足取，並考量其犯後尚能坦承犯行之態度，及其犯罪
    手段、智識程度等一切情狀，分別量處如主文所示之刑，並
    諭知易科罰金之折算標準，暨定其應執行之刑及諭知易科罰
    金之折算標準【依司法院大法官會議於98年6 月19日所公布
    之釋字第662 號解釋：「中華民國九十四年二月二日修正公
    布之現行刑法第四十一條第二項，關於數罪併罰，數宣告刑
    均得易科罰金，而定應執行刑之刑逾六個月者，排除適用同
    條第一項得易科罰金之規定部分，與憲法第二十三條規定有
    違，並與本院釋字第三六六號解釋意旨不符，應自本解釋公
    布之日起失其效力。」故對於數罪併罰，數宣告刑均得易科
    罰金，而定應執行之刑超過六個月之案件，依司法院釋字第
    366 號、第662 號解釋意旨，仍得易科罰金。嗣於98年12月
    30日，經總統以華總一義字第09800325491 號令修正公布刑
    法第41條，並自公布日施行（即自99年1 月1 日生效），其
    中修正公布之刑法第41條第8 項規定：「第一項至第四項及
    第七項之規定，於數罪併罰之數罪均得易科罰金或易服社會
    勞動，其應執行之刑逾六月者，亦適用之。」併予指明】，
    以示懲儆。
四、另保安處分係對受處分人將來之危險性所為拘束其身體、自
    由等之處置，以達教化與治療之目的，為刑罰之補充制度，
    本諸法治國家保障人權之原理及刑法之保護作用，其法律規
    定之內容，應受比例原則之規範，使保安處分之宣告，與行
    為人所為行為之嚴重性、行為人所表現之危險性，及對於行
    為人未來行為之期待性相當，司法院大法官會議釋字第471
    號解釋文闡述至明。觀諸被告於本案中之竊盜犯行，其所竊
    得之腳踏車及機車皆作為其代步之用（均已找回發還），且
    其所竊取上開之財物價值非鉅，並均以徒手竊盜之手法為之
    ，本院認其行為表現之嚴重性、危險性應非達於無可容忍之
    程度。雖被告先前已有財產犯罪之紀錄，且於前案執行完畢
    後再次蹈犯刑章，然此情節已為本院量刑時予以審酌，詳如
    前述，且經由本案有期徒刑之適當執行後，尚非全然不能對
    其產生矯正策勵之影響，是就被告涉案之情節，依比例原則
    ，本院認被告尚無宣告強制工作之必要，附此敘明。
據上論斷，應依刑事訴訟法第299 條第1 項前段，刑法第320 條
第1 項、第62條前段、第41條第1 項前段、第8 項、第47條第1
項、第51條第5 款，刑法施行法第1 條之1 ，判決如主文。
本案經檢察官趙冠瑋到庭執行職務。
中    華    民    國    99    年     1    月    14    日
                        刑事第七庭    法  官  郭麗萍
以上正本證明與原本無異。
如不服本判決應於收受判決後10日內向本院提出上訴書狀，並應
敘述具體理由；其未敘述上訴理由者，應於上訴期間屆滿後20日
內向本院補提理由書（均須按他造當事人之人數附繕本）「切勿
逕送上級法院」。
告訴人或被害人對於判決如有不服具備理由請求檢察官上訴者，
其上訴期間之計算係以檢察官收受判決正本之日期為準。
中    華    民    國    99    年     1    月    14    日
                                      書記官  吳冠慧
【附表】
┌─┬─────┬───────────────────┐
│編│犯罪事實  │主  文                                │
│號│          │                                      │
├─┼─────┼───────────────────┤
│１│犯罪事實欄│甲○○犯竊盜罪，累犯，處有期徒刑參月，│
│  │一之（一）│如易科罰金，以新臺幣壹仟元折算壹日。  │
├─┼─────┼───────────────────┤
│２│犯罪事實欄│甲○○犯竊盜罪，累犯，處有期徒刑參月，│
│  │一之（二）│如易科罰金，以新臺幣壹仟元折算壹日。  │
├─┼─────┼───────────────────┤
│３│犯罪事實欄│甲○○犯竊盜罪，累犯，處有期徒刑肆月，│
│  │一之（三）│如易科罰金，以新臺幣壹仟元折算壹日。  │
├─┼─────┼───────────────────┤
│４│犯罪事實欄│甲○○犯竊盜罪，累犯，處有期徒刑參月，│
│  │一之（四）│如易科罰金，以新臺幣壹仟元折算壹日。  │
├─┼─────┼───────────────────┤
│５│犯罪事實欄│甲○○犯竊盜罪，累犯，處有期徒刑肆月，│
│  │一之（五）│如易科罰金，以新臺幣壹仟元折算壹日。  │
├─┼─────┼───────────────────┤
│６│犯罪事實欄│甲○○犯竊盜罪，累犯，處有期徒刑肆月，│
│  │一之（六）│如易科罰金，以新臺幣壹仟元折算壹日。  │
├─┼─────┼───────────────────┤
│７│犯罪事實欄│甲○○犯竊盜罪，累犯，處有期徒刑肆月，│
│  │一之（七）│如易科罰金，以新臺幣壹仟元折算壹日。  │
└─┴─────┴───────────────────┘
附錄論罪法條
中華民國刑法第320條：
意圖為自己或第三人不法之所有，而竊取他人之動產者，為竊盜
罪，處5 年以下有期徒刑、拘役或5 百元以下罰金。
意圖為自己或第三人不法之利益，而竊佔他人之不動產者，依前
項之規定處斷。
前二項之未遂犯罰之。

司法院資訊處製作；財團法人民間司法改革基金會備份。
